Inventaris van het archief van de familie Otgens en stukken betreffende de Heerlijkheid Middelharnis, 1409-1948
Nationaal Archief, Den Haag
- Stukken betreffende de heerlijkheid Middelharnis., C.
  - Beheer, III.
    - Als mede-deelgerechtigde in de onverdeelde heerlijkheid., 1.
      - Akte van verpachting door de eigenaren van de ambachtsheerlijkheid aan J. Verolme c.s. van de dijk-, weg- en gorsettingen, klad., 1886; 508; 1 stuk
      - Lijst houdende opgave van de namen van de kopers van het grasgewas van dijken en wegen van de heerlijkheid over het seizoen 1887., z.d. (1887); 509; 1 stuk
      - Kwitanties voor de ambachtsheeren en -vrouwen, inzake de afrekening tussen hen en de rentmeester., 1887-1889, 1904-1907; 510; 1 omslag
      - Stukken gediend hebbende bij een proces tussen de ambachtsheren en -vrouwen en A. van Vugt, te Oude Tonge, wegens het niet nakomen van zijn tiendplicht., 1888; 511; 1 omslag
      - Vonnis en stukken inzake het proces van de ambachtsheren en -vrouwen tegen de Regenten van het weeshuis te Sommelsdijk, wegens wanbetalingen van de aan de heerlijkheid verschuldigde tienden., 1889, 1891, 1894; 512; 1 omslag
      - Vergunning verleend door de rentmeester van de ambachtsheerlijkheid aan M. den Boer tot het aanplanten van 30 bomen aan de Bleikerschendijk., 1891; 513; 1 stuk
      - Kohieren van de kapoengelden en erfpachten., 1891-1946; 514; 1 omslag
      - Lijsten houdende opgave van de veldvruchten van de blokken in de ambachtsheerlijkheid, de namen van de eigenaren of gebruikers met de door hen betaalde tienden., 1892, 1893; 515; 2 stukken
      - Inventaris van het archief van de ambachtsheerlijkheid, opgemaakt in, 1894; 516; 1 deeltje
      - Inschrijvingsbiljetten voor het jachtrecht in de ambachtsheerlijkheid., 1898; 517; 1 omslag
      - Lijsten houdende overzicht van de jaarlijkse opbrengst van de koren-, vlas- en lammertienden, van de beijenvlucht in de oude polders in de Johannispolder onder Middelharnis over de jaren 1767-1899, opgemaakt, z.d. (ca. 1899); 518; 1 omslag
      - Vonnis en stukken inzake het proces van de ambachtsheren en -vrouwen tegen S. Pille, te Middelharnis, wegens wanbetaling van de aan de ambachtsheerlijkheid verschuldigde tienden., 1899, 1900; 519; 1 omslag
      - 'Memorie', lijst houdende overzicht van de in erfpacht uitgegeven gronden in de ambachtsheerlijkheid over de jaren 1820-1856., z.d. (ca. 2e helft 19e eeuw); 520; 1 stuk
      - Kadastrale kaart van de dorpskern van Middelharnis., z.d. (ca. 2e helft 19e eeuw); 521; 1 stuk
      - Akte van verkoop door de eigenaren van de ambachtsheerlijkheid Middelharnis aan C. Slis, te Sommelsdijk, van het recht van de jacht en visserij op de percelen, kadastraal bekend gemeente Middelharnis sectie B, no's 959, 960, 961, 977 en 978, concept., z.d. (ca. eind 19e eeuw); 522; 1 stuk
      - Staten houdende opgave van verschuldigde jaargroten door de polder het Oudeland van Middelharnis aan de ambachtsheren en -vrouwen ingevolge de acte van uitgifte van voornoemde polder d.d. 1 Februari 1465., 1900-1921; 523; 1 omslag
      - Acte en briefwisseling betreffende de overeenkomst tussen de eigenaren van de ambachtsheerlijkheid en A. en J. Heerma van Voss, te Roosendaal en A. Mijs, te Sommelsdijk, inzake het oprichten van een maatschappij tot beplanting van dijken en wegen van voornoemde heerlijkheid met akten van wijziging en ontbinding., 1901, 1904, 1941, 1943; 524; 1 omslag
      - Exploitatie rekeningen met bijlagen, van de Maatschappij tot beplanting van de dijken van de ambachtsheerlijkheid Middelharnis., 1901-1944; 525; 1 omslag
      - Akte van- en stukken betreffende de verkoop, door de rentmeester van de ambachtsheerlijkheid, aan de Staat (ministerie van Waterstaat, Handel en Nijverheid), van het perceel kadastraal bekend, sectie A. no. 433 geheel en no's 473 en 446 gedeeltelijk ten behoeve van een tramweghaven., 1903, 1904; 526; 1 omslag
      - Akte- en memorie van toelichting tot verkoop door de rentmeester van de ambachtsheerlijkheid aan S. Arntz, aannemer te Millingen, van grond die zich bevindt op het westelijk gedeelte van het Oostersche Voorgors, kadastraal bekend gemeente Middelharnis sectie A. no. 505 voor ontgraving., z.d. (ca. 1905); 527; 1 omslag
      - Akte van verkoop door de eigenaren van de ambachtsheerlijkheid aan de Rotterdamsche Tramweg Maatschappij i.v.m. de onteigening van de percelen, kadastraal bekend gemeente Middelharnis sectie A. no's 484, 412, 476, 378, 379, 381, 377, 427, sectie B. no's 137, 2200, 2204, 830, 762, 899, 688, 900, 1094, 1133 en 2656, met situatietekeningen., z.d. (ca. 1906); 528; 1 omslag
      - Stukken betreffende de uitgifte in erfpacht door de eigenaren van de ambachtsheerlijkheid aan A. Struik, te Middelharnis, van een strook dijkgrond langs de oostzijde van Middelharnis, en aan de westzijde van de havendijk langs de Oostplaatflakkee, kadastraal bekend gemeente Middelharnis, sectie A no. 484, met acte van rectificatie., 1907; 529; 2 stukken
      - Stukken betreffende een geschil tussen de ambachtsheerlijkheid en het bestuur van de polders lozende op de haven van Sommelsdijk, voor wat betreft de polder het Oudeland, inzake de uitkering van gelden voor de onteigening van gedeelte percelen weg, ten behoeve van de N.V. Rotterdamsche Tramweg Mij., abusievelijk staande ten name van de polder en toebehorend aan de ambachtsheerlijkheid met akte van rectificatie van tenaamstelling., 1907, 1908; 530; 1 omslag
      - Akte van verpachting door de eigenaren van de ambachtsheerlijkheid aan A. Jansen en J. Zoon van het recht van de jacht op de nog niet afgekochte terreinen van voornoemde heerlijkheid., 1908; 531; 1 stuk
      - Staat houdende overzicht van de jaarlijkse opbrengst van de koren-, vlas- en lammertienden en van de bijenvlucht, in de oude polders en van de Johannispolder onder Middelharnis over de jaren 1767-1908, met lijst houdende opgave van de prijzen van tarwe e.a. graansoorten volgens opgave in N.R.C. van 27 november 1904 en van de markt te Middelburg over de jaren 1865-1900., z.d. (c. 1908); 532; 2 stukken
      - Brieven gewisseld tussen de rentmeester van de ambachtsheerlijkheid en de Maatschappij van Beplanting van de dijken van de ambachtsheerlijkheid, de Nederlandsche Heide Maatschappij, het Staatsbosbeheer en de Plantenziektekundige dienst inzake het rooien en planten, kopen en verkopen van de bomen op de dijken., 1908-1943; 533; 1 omslag
      - Proces-verbaal houdende uitspraak van de kantonrechter te Sommelsdijk in een geschil tussen de gezamenlijke ambachtsheeren en -vrouwen van Middelharnis en J.C. Born, te Middelharnis, wegens het niet betalen door laatstgenoemde van jaargroten verschuldigd over de jaren 1909 en 1910 en van kapoengeld over de jaren 1905 tot en met 1910. Afschrift., 1911; 534; 1 stuk
      - Akte van verpachting door de eigenaren van de ambachtsheerlijkheid aan C. van Kassel van het recht van de jacht op de nog niet afgekochte terreinen van voornoemde heerlijkheid voor de tijd van 6 jaar, 1913, met aantekening van voornoemde pachter afstand te doen van de nog lopende jaren jacht., 1916; 535; 1 stuk
      - Kaarten waarop aangegeven de percelen bouwland no's 589 t/m 594, weiland de no's 598 t/m 617 en water no. 619 ten name van de ambachtsheerlijkheid, opgemaakt door de landmeter van het kadaster te Brielle., 1917, 1918; 536; 2 stukken
      - Brieven gewisseld tussen de rentmeester van de ambachtsheerlijkheid en G.J.C. Schilthuis, advocaat te Rotterdam, betreffende adviezen inzake een ontbinding van een huurcontract en inzake het verlenen van een schadevergoeding aan de Erven Struijk wegens derving van grasetting in verband met het verhogen en verzwaren van een dijk., 1919, 1920, 1922, 1923; 537; 1 omslag
      - Missive aan de rentmeester van de ambachtsheerlijkheid van de hoofdingenieur der Rijkstelegrafie houdende verzoek om toestemming tot het plaatsen van palen langs de Oudendijk en langs de Tilschendijk in verband met de schade aan het grasgewas langs voornoemde dijken met aantekening van verleende toestemming., 1921; 538; 1 stuk
      - Brieven van de rentmeester van de ambachtsheerlijkheid aan mr. G.J.C. Schilthuis houdende verzoek om advies in een geschil met de ingelanden van de bezomerkadegorzen gelegen voor de Johannispolder over de afgraving van de kade gelegen voor voornoemde gorzen, eigendom van de ambachtsheerlijkheid, ten behoeve van het waterschap De Dijkring Flakkee voor de ophoging en verzwaring van de dijken van de polder De Oostplaat Flakkee en brieven aan de ambachtsheren houdende voorstel om gedeelte percelen grond van de zomerkade, kadastraal sectie A. no's 466 en 294 te verkopen aan De Dijkring met accoord verklaring van voornoemde heren., 1921; 539; 1 omslag
      - Brieven gewisseld tussen de rentmeester van de ambachtsheerlijkheid en A.S.E. van Tets en B.H.M. Mutsaers, eigenaren van de ambachtsheerlijkheid, inzake financiële aangelegenheden., 1921-1930; 540; 1 omslag
      - Briefkaart aan de rentmeester van de ambachtsheerlijkheid van het Bestuur der Registratie houdende bericht van verkoop van een gedeelte perceel kadastraal bekend, sectie B. 2293, groot ± 64.5 m2 in welk perceelsgedeelte de ambachtsheerlijkheid voor 43 c.a. gerechtigd was waarvan 20 c.a. in volle eigendom., 1922; 541; 1 stuk
      - Missive van de rentmeester van de ambachtsheerlijkheid aan de gemeenteraad van Middelharnis houdende verzoek tot het verlenen van het recht van uitpad, uitrit en overgang over de Oostkant en de dam aldaar van de aan de gemeente toebehorende weide in het Rietveld naar de eigendommen van de ambachtsheerlijkheid, Minuut., 1922; 542; 1 stuk
      - Missive van de rentmeester van de ambachtsheerlijkheid aan de minister van Justitie en Binnenlandse Zaken houdende protest tegen het ontwerp wet waarbij bepaald wordt dat de rechten voor het aanstellen en/of benoemen van personen zou worden afgeschaft zonder dat schadeloosstelling zal worden toegekend, Minuut., 1922; 543; 1 stuk
      - Brief van de rentmeester van de ambachtsheerlijkheid aan de rentmeester van de ambachtsheerlijkheid Sommelsdijk, inzake de verpachting van de grasetting van de Tilschedijk gemeenschappelijk eigendom der beide ambachtsheerlijkheden., 1923; 544; 1 stuk
      - Stukken betreffende de afkoop van de jaargroten., 1923; 545; 1 omslag
      - Dossier inzake de schadeloosstelling wegens de opheffing van het jachtrecht in de ambachtsheerlijkheid, met bewijzen van eigendomsoverdracht en stukken inzake het beroep bij het gerechtshof te 's-Gravenhage, van de voornoemde heerlijkheid tegen de door de Jachtcommissie vastgestelde schadevergoeding wegens het opheffen van voornoemd jachtrecht., 1923-1934; 546; 1 omslag
      - Brieven gewisseld tussen de rentmeester van de ambachtsheerlijkheid, de eigenaren en de hoofdingenieur van de Provinciale Waterstaat in Zuid-Holland inzake de overdracht van de weg gelegen langs de Oosthavendijk, kadastraal bekend, gemeente Middelharnis, sectie A. no. 575 zijnde de verbindingsweg tussen het dorp en de aanlegplaats van de Stoomboot van de Rotterdamsche Tramweg Maatschappij en de langs die weg gelegen grasberm staande ten name van de ambachtsheerlijkheid, aan de Provincie Zuid-Holland en een gedeelte perceel sloot eigendom van de ambachtsheerlijkheid aan de polder De Westplaat Flakkee., 1925, 1926; 547; 1 omslag
      - Brieven gewisseld tussen de rentmeester van de ambachtsheerlijkheid en de pachters P.J. van Wezel c.s., inzake de vermindering van de pachtsom voor het oosterse gorsje., 1926, 1927; 548; 1 omslag
      - Brieven gewisseld tussen de rentmeester van de ambachtsheerlijkheid en de eigenaren, burgemeester en wethouders van de gemeente Oudenbosch, de rijksarchivaris in Noord Brabant en de algemeen rijksarchivaris inzake het ordenen en beschrijven en in tijdelijke bewaring nemen van de archieven van de ambachtsheerlijkheid., 1927, 1928, 1935; 549; 1 omslag
      - Stukken betreffende de door de rentmeester van de ambachtsheerlijkheid aan de Bataafsche Import Maatschappij verhuurde gedeelte perceel, kadastraal bekend gemeente Middelharnis sectie A 563 ten behoeve van het opslaan van benzine, petroleum en gasolie in vaten., 1928, 1929; 550; 1 omslag
      - Inventaris van het familie-archief Otgens en stukken betreffende de hoge heerlijkheid Middelharnis, overdruk uit: Inventarissen van Rijks- en andere archieven., 1929; 551; 1 deeltje
      - Vergunningen verleend door de rentmeester van de ambachtsheerlijkheid aan het Staatsbedrijf van de Posterijen, Telegrafie en Telefonie tot het plaatsen van palen in de Oudelandsche dijk en in de dijk lopende vanaf de Lieve Vrouwenpoldersche dijk oostwaarts in de richting van de hofstede van J. Koert Czn., 1929, 1931; 552; 1 omslag
      - Vergunning en stukken betreffende de vergunning verleend door de eigenaren van de ambachtsheerlijkheid aan de N.V. Electriciteitsmaatschappij 'Goedereede en Overflakkee' tot het leggen van hoogspannings-, laagspannings- en telefoonkabels in de tot het eigendom van de ambachtsheerlijkheid behorende dijken en wegen., 1929, 1930, 1948; 553; 1 omslag
      - Stukken betreffende een verzoek van de erfpachters aan de eigenaren van de ambachtsheerlijkheid om vermindering van de te betalen erfpachtsom., 1931; 554; 1 omslg
      - Vergunningen verleend door de rentmeester van de ambachtsheerlijkheid aan de Technische Dienst der Telegrafie en Telefonie tot het plaatsen en verplaatsen van palen in de berm van de Oudelandsche dijk tussen de Stadsche zeedijk en de Oostmoersche dijk., 1932; 555; 1 omslag
      - Vergunning- en stukken betreffende de vergunning verleend door de eigenaren van de ambachtsheerlijkheid aan het bestuur van de Stichting De Drinkwaterleiding 'Goeree en Overflakkee' tot het leggen van buisleidingen ten behoeve van de aanleg van een drinkwaterleiding., 1932, 1933; 556; 1 omslag
      - Brieven gewisseld tussen de rentmeester van de ambachtsheerlijkheid en burgemeester en wethouders van de gemeente Middelharnis inzake het voorstel van de gemeente tot het afkopen van het plantrecht op een gedeelte van de Oudelandsche dijk genaamd 'het Zandpad' met conceptakte van afkoop en situatietekening., 1932, 1948; 557; 1 omslag
      - Brief aan de rentmeester van de ambachtsheerlijkheid van de N.V. Electriciteits-Maatschappij 'Goeree-Overflakkee' houdende verzoek om vergunning tot het leggen van een hoogspannings- en telefoonkabel in de noordelijke berm van de Oudelandsche dijk van de Piersweg tot de Vrouwtjesweg in verband met de electriciteitsvoorziening van een gemaaltje voor de Nieuwe Stadschepolder en de Lieve Vrouwenpolder, met situatietekening., 1933; 558; 2 stukken
      - Brief aan de eigenaren van de ambachtsheerlijkheid van de rentmeester, houdende verzoek om machtiging tot verkoop van een strook weiland ten behoeve van een te maken ijsbaan met situatietekeningen en aantekening van accoord en een begroting van kosten opgemaakt door de Nederlandsche Heide Maatschappij., 1934, 1937; 559; 1 omslag
      - Vergunning en stukken betreffende de vergunning verleend door de rentmeester van de ambachtsheerlijkheid aan het Staatsbedrijf der Posterijen, Telefonie en Tegrafie tot het leggen van een telefoonkabel in de Oudelandsche dijk., 1936, 1937; 560; 1 omslag
      - Stukken betreffende de verkoop van de bomen langs de Oudelandsche dijk., 1937-1939; 561; 1 omslag
      - Akte van rectificatie inzake de uitgifte in erfpacht aan J., P. en H.J. Boeter, wonende te Middelharnis, van gedeelte percelen land kadastraal bekend gemeente Middelharnis sectie A no's 702, 601 t/m 603, met een brief van de klerk bij het Hypotheekkantoor houdende opmerking over het niet noemen van de naam van de vervreemder., 1941; 562; 1 stuk
      - Vergunning verleend door de rentmeester van de ambachtsheerlijkheid aan het hoofdbestuur der Posterijen, Telegrafie en Telefonie tot het leggen van kabels in de percelen, kadastraal bekend gemeente Middelharnis sectie B no's 2931, 2905, 807, 768, 1821, 1658 en 943, met situatietekeningen., 1948; 563; 1 omslag
      - 'Legger', staat houdende opgave van de namen der eigenaren, medeeigenaren en erfpachters met vermelding van de grootte van ieders eigendom., z.d. (ca. 1e helft 20e eeuw); 564; 1 stuk
      - Staat houdende opgave van de namen van personen met de grootte van hun kostbare- en vroonlanden gelegen in de polder de Oude Oostmoer, Sommelsdijksche en Middelharnische grond., z.d. (ca. 1e helft 20e eeuw); 565; 1 stuk
      - Kasboek van de rentmeester van de ambachtsheerlijkheid met aantekening van betaalde en niet betaalde tienden., z.d. (ca. 1e helft 20e eeuw); 566; 1 deeltje
    - Als zelfstandig eigenaar van een gedeelte der heerlijkheid., 2.
      - Stukken, gediend in het proces tusschen Michiel Otgens, heer van Middelharnis, eigenaar van 5/8 der heerlijkheid, en Hendrik van Dam, baljuw enz. van Middelharnis, ter eene en de eigenaars van het overige 3/8 deel ter andere zijde, betreffende de begeving van ambten en den eigendom van het resolutieboek., (c. 1680.); 354; 1 omslag
      - Instructie voor den rentmeester van de onder Middelharnis gelegen goederen van G. J. M. Otgens. Concept., 1816; 355; 1 stuk
      - Volmachten, verleend door G. J. M. Otgens en na diens overlijden door zijn echtgenoote, vrouwe A. P. Melort, aan Arend van Weel Azn., tot beheer der onder Middelharnis gelegen goederen. Concepten en copieën., 1816, 1817, 1819 en z.d.; 356; l omslag
      - "Inventaris van documenten en bescheiden, berustende onder vrouwe Anna Petronella Otgens van Middelharnis, voor zooverre die betrekking hebben op Haar Eds. 5/8ste portiën in de heerlijkheid en heerlijke gevolgen van Middelharnis en 3/16 portiën in de thienden en daarvan den eigendom bewijzen.", [19de eeuw]; 357; 1 stuk
      - Rekeningen en verantwoordingen van den rentmeester van 5/8 deel der heerlijkheid Middelharnis enz., 1764-1876; 358-436; 79 stukken
        Afgehoord. Dikwijls met bijlagen.
        - 1764, 358
        - 1769, 359
        - 1770, 360
        - 1771, 361
        - 1785, 362
        - 1786, 363
        - 1787, 364
        - 1788, 365
        - 1789, 366
        - 1790, 367
        - 1791, 368
        - 1802, 369
        - 1803, 370
        - 1804, 371
        - 1808, 372
        - 1809, 373
        - 1810, 374
        - 1811, 375
        - 1812, 376
        - 1816, 377
        - 1817, 378
        - 1818, 379
        - 1819, 380
        - 1820, 381
        - 1821, 382
        - 1822, 383
        - 1823, 384
        - 1824, 385
        - 1825-1826, 386
        - 1826, 387
        - 1827, 388
        - 1828, 389
        - 1829, 390
        - 1830, 391
        - 1831, 392
        - 1832, 393
        - 1833, 394
        - 1834, 395
        - 1835, 396
        - 1836, 397
        - 1837, 398
        - 1838, 399
        - 1839, 400
        - 1840, 401
        - 1841, 402
        - 1842, 403
        - 1843, 404
        - 1844, 405
        - 1845, 406
        - 1846, 407
        - 1847, 408
        - 1848, 409
        - 1849, 410
        - 1850, 411
        - 1851, 412
        - 1852, 413
        - 1853, 414
        - 1854, 415
        - 1855, 416
        - 1856, 417
        - 1857, 418
        - 1858, 419
        - 1859, 420
        - 1860, 421
        - 1861, 422
        - 1862, 423
        - 1863, 424
        - 1864, 425
        - 1865, 426
        - 1866, 427
        - 1867, 428
        - 1868, 429
        - 1869, 430
        - 1870, 431
        - 1871, 432
        - 1872, 433
        - 1874, 434
        - 1875, 435
        - 1876, 436
      - Acten van tiendverkooping. Grossen en extracten., 1819-1879; 437; 1 pak
      - Missive aan mevrouw Melort-Mutsaers van de Kerkeraad der Hervormde Gemeente te Middelharnis houdende verzoek in overweging te nemen afstand te doen van het collatierecht met een brief van J. Mutsaers, broer van voornoemde, aan de rentmeester van de ambachtsheerlijkheid houdende verzoek te onderhandelen over de voorwaarden waarop tot die afstand zou kunnen worden besloten., 1882; 567; 2 stukken
      - Akte van verklaring van erfrecht voor A. en S.J. van Weel, Uittreksel., 1889. 1896; 568; 1 stuk
      - Acte van oprichting door J.A.A. Mutsaers, te 's-Gravenhage en M.A.S. Cleerens, te Pau, van de naamloze vennootschap maatschappij tot exploitatie van onroerende goederen 'Vigilantia' te 's-Gravenhage, voor wat betreft de inbreng van de ambachtsheerlijkheid door J.A.A. Mutsaers van 19/48e part in het recht van heffing van tienden van de veldvruchten in de polders het Oudeland van Middelharnis, de Lieve Vrouwenpolder, de Oude Oostmoer en de heerlijkheidsgronden in de polders de Oude Stad, de Nieuwe Stad en de Tille onder de gemeenten Middelharnis, Sommelsdijk en Stad aan 't Haringvliet met uitzonderingen van de 6e en 20e blok in de polder het Oudeland van Middelharnis en de helft in de 34e blok zijnde de uitslag van den Bommel., 1905; 569; 1 stuk
      - Brief aan J.M. Radermacher Schorer, te Arnhem, mede-eigenaar van de ambachtsheerlijkheid, van de Rijkstelegraaf houdende verzoek om toestemming tot het plaatsen van 1 paal in de zuidelijke kom van de Oudelandsche dijkken 9 in de Oostelijke berm van de Molenweg, kadastraal bekend percelen sectie A no. 769 en sectie B no. 807 met situatietekening., 1905; 570; 1 omslag
      - Rekeningen opgemaakt voor de Maatschappij 'Vigilantia' van de 38/96 parten in de tienden van de oude polders in Middelharnis., 1905-1909, 1911; 571; 1 omslag
      - Missiven aan de rentmeester van de ambachtsheerlijkheid en aan J.M. Radermacher Schorer (mede-eigenaar van de heerlijkheid) van de Rijkstelegraaf houdende verzoek tot het plaatsen van palen op de Langeweg, ten behoeve van een telefoonverbinding tussen Nieuwe-Tonge en Middelharnis., 1907; 572; 1 omslag
      - Akten van verkoop door J.A.A. Mutsaers, als beheerder van de N.V. Mij. tot exploitatie van onroerende goederen 'Vigilantia' aan M.Ph. Six-Mutsaers van een schuldvordering van voornoemde maatschappij op de staat van 38/96e parten in de tiendwaarden toegekend aan de percelen kadastraal bekend, gemeente Middelharnis sectie C no's 321, 322, 379, 380, 487, 489, 679, met brief houdende advies in deze zaak van het ministerie van Financiën., 1910; 573; 1 omslag
      - Stukken betreffende de verkoop door de erven van J.M. Radermacher Schorer aan B.H.M. Mutsaers van het 14/96e deel in de ambachtsheerlijkheid met alle daarbij behorende rechten., 1919, 1920; 574; 1 omslag
      - Brief van de rentmeester van de ambachtsheerlijkheid aan A.S.E. van Tets, eigenaar, houdende verzoek om machtiging een gedeelte perceel land te verhuren aan J.M. Jacobs, te Middelharnis, met bericht van geen bezwaar door voornoemde Van Tets., 1928; 575; 2 stukken
- Stukken, waarvan het verband tot het archief niet blijkt., D.
  - Plaatselijk ingedeelde stukken., I.
    - FIJNAARD., 1.
      - Stukken betreffende geldleeningen, aangegaan door prinses zu Zollern, markgravin van Bergen op Zoom, onder verband van haar goederen onder Fijnaard. Copieën., 1660 December 2 en z.d.; 438; 3 stukken
    - HERKINGEN., 2.
      - Acte van overdracht ten behoeve van Willem Cornelisz. Verolme, diens zuster en broeder van de helft "in ontrent acht gemeten dijckerslant ende vroonen, wesende van de geheele partye ses gemeten dykers land en nog de ............ schoof daerop staende", in den St.-Elisabethspolder onder Herkingen., 1687 Juli 29; 439; 1 charter
      - Acte van overdracht ten behoeve van Gerard van Beecq van acht gemeten, 19 roeden land in den St.-Elisabethspolder onder Herkingen en van 23 gemeten, 252 roeden land in den polder Oud-Herkingen., 1685 December 28; 440; 1 charter
    - HOEVEN., 3.
      - Acte van erfpacht ten behoève van Mercelisse Jan Tolen zoon, Mercelisse de Looper e. a. van land te Hoeven., 1409 Juni 12; 441; 1 stuk
        Zie Reg. no. 1.
        1 1409 Juni 12